臺灣士林地方法院民事裁定
111年度小上字第105號
上  訴  人  林襄齡  
被  上訴人  李宏祥  
            黃浼榛  
上列當事人間請求損害賠償事件，上訴人對於民國111年6月23日
本院士林簡易庭111年度士小字第809號第一審判決，提起上訴，
本院裁定如下：
    主  文
上訴駁回。
第二審訴訟費用新臺幣壹仟伍佰元由上訴人負擔。
    理  由
一、按關於請求給付金錢或其他代替物或有價證券之訴訟，其標
    的金額或價額在新臺幣（下同）10萬元以下者，適用小額程
    序；次按對於小額訴訟之第一審裁判之上訴，非以其違背法
    令為理由不得為之，民事訴訟法第436條之8第1項、第436條
    之24第2項分別定有明文。又按上訴狀內應記載上訴理由，
    表明下列各款事項：㈠原判決所違背之法令及其具體內容。㈡
    依訴訟資料可認為原判決有違背法令之具體事實，同法第43
    6條之25亦定有明文。亦即上訴狀應就第一審判決如何違背
    法令為具體之指摘，並揭示該法規之條項或其內容，若係成
    文法以外之法則，應揭示該法則之旨趣，倘為司法院解釋，
    則應揭示該解釋之字號或其內容，或揭示如何當然違背法令
    之事實，上訴狀如未依此項方法表明者，即難認為已對第一
    審判決之違背法令有具體之指摘。
二、本件訴訟標的金額為10萬元以下，原審乃依小額訴訟程序審
    理判決。上訴人對於該小額訴訟第一審判決不服，提起上訴
    。其上訴意旨略以：被上訴人李宏祥於民國109年11月25日
    簽約時所支付之6,000元，兼有證約定金、成約定金、違約
    定金、立約定金之性質，伊當日即已交付門牌號碼新北市○○
    區○○路00號3樓之14房屋（下稱系爭房屋）之鑰匙予李宏祥
    ，嗣其未於約定之日完成匯款，伊本得沒收該定金，且該款
    項亦得視為李宏祥自109年11月25日起至同年月30日止使用
    系爭房屋之對價，自不應作為押金而抵充後續租金，況依原
    判決之計算基準，押金應僅有1,000元，抵充後，李宏祥須
    給付之金額為9,684元。又李宏祥在系爭房屋吸菸，並有轉
    租、未遵期繳納租金等違約情事，自應給付違約金等語，核
    係就原審所為事實認定、證據取捨之範疇加以爭執，未具體
    指明原判決所違背之法令、法則或司法院解釋之字號或具體
    內容為何，亦未表明原判決有何合於民事訴訟法第469條所
    列各款當然違背法令，及依訴訟資料可認為原判決有違背法
    令之具體事實，揆諸首揭規定及說明，難認其上訴為合法，
    應予駁回，並確定如主文所示金額之訴訟費用由上訴人負擔
    。
三、據上論結，本件上訴為不合法，依民事訴訟法第436條之32
    第1項、第2項、第444條第1項、第95條、第78條、第436條
    之19第1項，裁定如主文。
中    華    民    國   111    年    10    月    31    日
                  民事第一庭  審判長法  官  蕭錫証
                                    法  官  劉瓊雯
                                    法  官  黃筠雅
以上正本係照原本作成。
本件裁定不得抗告。
中　　華　　民　　國　　111 　年　　10　　月　　31　　日
                                    書記官  陳芝箖